Inventaris van het archief van de Legatie in Turkije, 1668-1810 (1811)
Nationaal Archief, Den Haag
- SECRETARIAAT, A.
  - ELBERT DE HOCHEPIED (1747-1763).
    - INGEKOMEN STUKKEN, II.
      - Van autoriteiten en particulieren in het Middellandse Zeegebied, c.
        - Angora, c25.
          - Brieven van J.J. Leytstar (ook aan J.L. Rigo), 1748-1760; 367; 1 omslag
            Ook brieven uit Smirna verzonden.
          - Brief van G.D. Moroni, 1748; 368; 1 stuk
          - Brief van G.B. Caruso, 1748; 369; 1 stuk
          - Brieven van Th. Glavani, 1748-1760; 370; 4 stukken
          - Brieven van J.J. Leytstar en J.B. Caruso, 1750-1751; 371; 1 omslag
            Eenmaal mede ondertekend door Th. Glavani.
          - Brieven van J.P. Panchaud en A. Seriés, 1752-1763; 372; 1 omslag
          - Brief van M. Damiral, 1754; 373; 1 stuk
          - Brieven van R. Rombouts, 1757-1759; 374; 3 stukken
            Eenmaal mede ondertekend door M. Damiral.
          - Brieven van de Nederlandse Natie (R. Rombouts, J.P. Panchaud en A. Seriés), 1757-1760; 375; 1 omslag
          - Brieven van G. Chasseaud, 1759-1760; 376; 3 stukken
          - Brieven van firma Leytstar en Santi, 1760; 377; 1 stuk
        - Chios, c26.
          - Brieven van G. Raffaeli, vice-consul (ook aan J.L. Rigo), 1749-1759; 378; 1 omslag
          - Brieven van N. Maurogeny, dragoman van de Turkse vloot (ook aan J.L. Rigo), z.d., 379; 2 stukken
        - Aleppo (en Alexandretta), c27.
          - Brieven van J. Free, procurator van wijlen consul H.A. Heirmans, 1747-1750; 380; 1 omslag
          - Brieven van W. Cowper, 1748; 381; 1 omslag
          - Brieven van A. Pollard (ook aan J.L. Rigo), 1748-1751; 382; 1 omslag
          - Brieven van A. Cuzin (ook aan J.L. Rigo), 1750-1756; 383; 1 omslag
          - Brieven van A. Drummond, Brits consul, 1751-1755; 384; 1 omslag
          - Brieven van H. Haanwinkel, consul, 1752-1756; 385; 1 omslag
          - Brieven van P. Trabolsi en J.D. Dalall, 1753; 386; 2 stukken
          - Brieven van N.N. aan A. Diedo, Venetiaans bailo. Afschrift, 1753; 387; 1 stuk
          - Brieven van G.A. Mutti, vice-consul, 1753-1759; 388; 1 omslag
          - Brieven van J. Testa, 1754-1756, z.d; 389; 1 omslag
            Enige malen mede ondertekend door L. Longis en G.A. Mutti.
          - Brieven van Thomasz., 1754-1755; 390; 1 omslag
          - Brieven van A. Coen, 1755-1758; 391; 1 omslag
          - Brieven van H. Haanwinkel, consul, aan L. Longis, kanselier. Brief van L. Longis aan H. Haanwinkel. Afschriften, 1755; 392; 2 stukken
          - Brieven van J. van Kerchem, consul, en de Nederlandse Natie, 1755-1760; 393; 1 omslag
          - Brieven van J.A. Gollmart, 1755; 394; 3 stukken
          - Brieven van L. Longis, vice-consul te Alexandrette, 1755-1760; 395; 1 omslag
          - Brief van J.Th. Bauer, 1755; 396; 1 stuk
          - Brief van J.Th. Garleff, 1755; 397; 1 stuk
          - Brief van J. Lambert, 1755; 398; 1 stuk
          - Brieven van M. van Asten, 1756-1757; 399; 2 stukken
          - Brieven van J. Heemskerck, 1759-1763; 400; 1 omslag
          - Verzoekschrift van dragomannen-barattairs, 1758; 401; 1 stuk
          - Extract uit het register van de Britse kanselarij, 1758; 402; 1 stuk
          - Brief van A. Pilar, 1758; 403; 1 stuk
          - Brief van B. Sulina aan J.P. von Schwacheim, keizerlijk resident te Constantinopel. Afschrift, 1760; 404; 1 stuk
          - Brief van P. Aubris jr., 1762; 405; 1 stuk
          - Brief van Namet alla Garve, z.d., 406; 1 stuk
        - Cyprus, c28.
          - Brieven van G. Wakeman, vice-consul (ook aan J.L. Rigo), 1748-1756; 407; 1 omslag
          - Brieven van G. Crutta (ook aan J.L. Rigo), 1751-1755; 408; 4 stukken
          - Brieven van Callimery, Napolitaans consul (ook aan J. Chevrier), 1756-1757; 409; 4 stukken
          - Brieven van D. Garleff, 1756-1757; 410; 3 stukken
          - Brieven van T. Turner, consul, 1757-1760; 411; 1 omslag
          - Brieven van J. Boddington, 1757-1760; 412; 1 omslag
        - Jerusalem, c29.
          - Brieven van I. de Velasco, 1755-1756; 413; 3 stukken
        - St. Jean d'Acre, c30.
          - Brieven van R. Usgate, consul, 1748-1749; 414; 1 omslag
        - Bassora en Bagdad (post uit Bassora werd via Aleppo of Bagdad verzonden), c31.
          - Brieven van S. Paul, Bagdad, 1747-1748; 415; 1 omslag
          - Brieven van F. Canter, consul te Bassora, 1748-1749; 416; 2 stukken
          - Brief van A.T. di Manuchi(?), Bagdad, 1749; 417; 1 stuk
          - Brief van F. Kniphausen, Bassora, 1750; 418; 1 stuk
          - Brief van F. Calvani, Bassora, aan H. Haanwinkel, consul te Aleppo. Afschrift, 1755; 419; 1 stuk
          - Brief van Capigilar Chiaja van de Sadik Aga, agent van de pasja van Babylonië te Constantinopel aan de sultan(?). Translaat, z.d., 420; 1 stuk
            Betreft F. von Kniphausen te Bassora.
        - Alexandrië, c32.
          - Brief van A. Kleyn, kapitein, 1748; 421; 3 stukken
          - Brieven van G.D. Dou, 1749-1751; 422; 1 omslag
          - Brieven van R. Hughes, consul (ook aan J.L. Rigo), 1753-1762; 423; 1 omslag
          - Brief van G. Blow, 1753; 424; 1 stuk
          - Brieven van G.Th. Garleff, 1757-1760; 425; 1 omslag
            Eenmaal mede ondertekend door P. Kiliski, A. Wissings en J. Rasino.
          - Brieven van S. Butler (ook aan J.L. Rigo), 1757; 426; 2 stukken
          - Brief van V. Donati, 1759; 427; 1 stuk
          - Extract uit het register van de kanselarij, 1762; 428; 1 stuk
        - Caïro, c33.
          - Brieven van G. Ferro, consul, 1748-1749; 429; 1 omslag
          - Brieven van R. Hughes, consul, 1754-1760; 430; 1 omslag
          - Brieven K. en N. Mahfud, 1756-1757; 431; 1 omslag
          - Brief van G.Th. Garleff, 1757; 432; 1 stuk
        - Tripoli, c34.
          - Brieven van Ph. Gerbrans, consul, 1746-1749; 433; 1 omslag
          - Brief van de weduwe Gerbrans, 1750; 434; 1 stuk
          - Brieven van P. Vidari, vice-consul, 1750-1754; 435; 1 omslag
          - Brieven van V. Applegarth, 1753-1754; 436; 1 omslag
          - Brief van J. Kluppel, consul, 1753; 437; 1 stuk
          - Brieven van N.N. (=P. Vidari?). Afschriften, 1754; 438; 1 stuk
          - Brieven van J.G. Hoffman, consul, 1755-1760; 439; 1 omslag
        - Tunis, c35.
          - Brieven van J. Hudson, consul, 1749-1753; 440; 1 omslag
            Hierbij een minuut van een brief aan Hudson.
          - Brief van F. Levett, consul, 1754; 441; 1 stuk
          - Brieven van A.H. Nijssen, consul, 1757; 442; 3 stukken
        - Algiers, c36.
          - Brieven van P. de Paravicini, consul, 1748-1755; 443; 1 omslag
          - Brief van F. Levett, consul, 1757; 444; 3 stukken
          - Brief van R. Guthrie, consul, 1760; 445; 2 stukken
        - Venetië, c37.
          - Brieven van G. Feitama, consul (ook aan J.L. Rigo), 1748-1752; 446; 1 omslag
          - Brieven van Venier (ook aan mevrouw De Hochepied), 1749; 447; 2 stukken
          - Brieven van G. Ros, 1754-1757; 448; 1 omslag
        - Ragusa, c38.
          - Brief van F.G. Bona, aartsbisschop van Carthago i.p.i., 1749; 449; 1 stuk
        - Genua, c39.
          - Brieven van Ch. Delon, 1753-1755; 450; 1 omslag
        - Livorno, c40.
          - %$Brieven van G.F. Bouwers, consul (ook aan J.L. Rigo), 1748-1760; 451; 1 omslag
        - Rome, c41.
          - Brief van Fra Gaudenzio del Zuccaio, procurator-generaal van de Franciscaner missie, 1747; 452; 1 stuk
          - Brieven van P. Born, consul en Dias, gevolmachtigde van C. van der Oudermeulen met betrekking tot het proces tegen J.H. Meijer, 1760-1762; 453; 1 omslag
        - Napels, c42.
          - Brieven van N. da Majo, 1749; 454; 2 stukken
          - Brieven van Th. Davel, consul, 1750-1760; 455; 1 omslag
        - Messina, c43.
          - Brieven van J.F. d'Ansse (ook aan J.L. Rigo), 1754-1755; 456; 4 stukken
        - Marseille, c44.
          - Brieven van P. de Veer en Fraissinet (ook aan J.L. Rigo), 1750-1751; 457; 3 stukken
        - Malta, c45.
          - Brieven van J. Guérin, consul (ook aan J.L. Rigo), 1748-1760; 458; 1 omslag
          - Brieven van N. da Majo, 1748; 459; 4 stukken
          - Brieven van commandeur Provano de Collegno, 1752-1753; 460; 2 stukken
          - Brieven van Pinto, grootmeester, 1753-1760; 461; 1 omslag
          - Brief van Diaz, 1755; 462; 1 stuk
        - Palma, c46.
          - Brieven van Sifanto, Brits consul, 1751; 463; 2 stukken
        - Mahon, c47.
          - Brieven van J.H. Desaguliers, consul, 1749-1750; 464; 2 stukken
      - Brieven waarvan de herkomst niet of slechts gedeeltelijk kon worden vastgesteld, d.
        - Vervalt. Overgebracht naar inv. nr. 458., 465
        - Brief van M. Capello te Constantinopel, z.d., 466; 1 stuk
        - Brief van Th. Anastasi, z.d., 467; 1 stuk
        - Brief van graaf Von Windischgrätz, z.d., 468; 1 stuk
    - AMBTELIJKE STUKKEN VAN DIVERSE AARD, III.
      - Rekesten aan de Staten-Generaal met betrekking tot Turkse zaken. Afschriften, 1751-1761; 469; 1 omslag
      - Stukken betrekking tot de jurisdictie van de consuls te Arta en Zante, 1751; 470; 1 omslag
      - Stukken met betrekking tot het geschil met de Zweedse gezant G. Celsing, 1753; 471; 1 omslag
      - Stukken met betrekking tot het geschil met de Venetiaanse bailo Diedo, 1755; 472; 1 omslag
      - Verslag van het besprokene op de audiëntie bij de grootvizier Naïli Abdullah Pasha, 1755; 473; 3 stukken
      - Memorandum van J. Porter, Brits ambassadeur, met betrekking tot G.A. Mutti te Aleppo. Antwoord van De Hochepied aan Porter. Minuut, 1754; 474; 2 stukken
      - Memorie over de Nederlandse Natie te Aleppo, 1754; 475; 1 stuk
      - Memorie over de Nederlandse consulaten in Egypte, 1755; 476; 3 stukken
      - Brieven van de Staten-Generaal aan de Grote Heer en de groot-vizier. Expedities, met enveloppen, 1758; 477A-477B; 2 stukken
        - Aan de Grootvizier, 477A
        - Aan de Sultan, 477B
      - Stukken met betrekking tot de Zweedse Rijksdag. Afschriften, 1760-1762; 478; 1 omslag
  - JEAN LOUIS RIGO (1721-1756).
    Secretaris onder Colyer, Calkoen en De Hochepied. Over de splitsing van zijn archief van dat van De Hochepied zie de Inleiding.
    - INGEKOMEN BRIEVEN, I.
      - Uit Nederland, a.
        - Brief van J. Hop, Amsterdam, 1746; 479; 1 stuk
        - Brief van N. Polofkin, Den Haag, 1747; 480; 1 stuk
        - Brief van J.G. Kuyper, Haarlem, 1750; 481; 1 stuk
        - Brieven van A. van der Mieden, Den Haag, 1751-1753; 482; 3 stukken
      - Van diplomaten en particulieren buiten Nederland, met uitzondering van het Middellandse Zeegebied, b.
        - Brieven van H.C. des Bordes, 1738-1752; 483; 1 omslag
          Verzonden uit Wenen, Constantinopel en Smirna.
        - Brieven van L. Dortes, legatiesecretaris te Wenen, 1745-1752; 484; 1 omslag
          Bevat ook een minuut van een brief aan Dortes.
        - Brieven van B.D. van Burmania, gezant te Wenen, 1746-1752; 485; 1 omslag
        - Brief van L. Seleskowitz, Semlin, 1755; 486; 1 stuk
      - Van diplomaten en particulieren uit het Middellandse Zeegebied, c.
        - Constantinopel, c1.
          - Brieven van L. Cherubini, 1728; 487; 2 stukken
          - Brieven van C. Calkoen, ambassadeur, 1728-1738. 2 stukken Brieven van C.A. de Bonneval, zie inv. nr. 587; 488
          - Brief van Bohn, 1734; 489; 1 stuk
          - Brieven van J. Lasales et frères, 1750-1751; 490; 1 omslag
          - Brieven van J. Testa, 1752, z.d; 491; 3 stukken
          - Brieven van S. Mondorff, 1733-1740, z.d; 492; 1 omslag
          - Brieven van D. Filetto, 1733; 493; 2 stukken
          - Brieven van A.A. Wiesjnjakow, Russisch resident, 1740-1744; 494; 1 omslag
          - Brieven van S. Aspinall, Brits legatiesecretaris, 1740; 495; 2 stukken
          - Brief van A. Dantan, 1740; 496; 1 stuk
          - Brief van P. Gouffre, 1740; 497; 1 stuk
          - Brieven van H. Penckler, gezant van de Duitse keizer, 1740-1752; 498; 2 stukken
          - Brieven van Hubsch, 1741-1754, z.d; 499; 1 omslag
          - Brief van baron Jay, 1743; 500; 1 stuk
          - Brieven van L.J. della Rocca, 1744-1745; 501; 1 omslag
            Hierbij ook brieven aan J. de Simon.
          - Brief van A. Damophily, 1744; 502; 1 stuk
          - Brief van Gautier, 1745; 503; 1 stuk
          - Brieven van B. Simon, 1747; 504; 2 stukken
          - Brieven van E. de Hochepied, ambassadeur, en mevrouw A.M. de Hochepied-Boelema, 1747-1753; 505; 1 omslag
            Ook brieven verzonden uit Den Haag en Haarlem.
          - Brieven van J.C. des Bordes, 1747-1749; 506; 2 stukken
          - Brief van Sotirachi Fanghu Leo, 1748; 507; 1 stuk
          - Brieven van Van der Kluft, 1748; 508; 4 stukken
          - Brieven van F. Levett, 1748; 509; 3 stukken
          - Brief en memorie van Osterwald & Co., 1748; 510; 2 stukken
          - Brieven van J.H. Meyer, 1747-1751, z.d; 511; 1 omslag
          - Brief van ds. Th. Payne, 1748; 512; 1 stuk
          - Brieven van ds. E. Mangeot, 1748-1750; 513; 4 stukken
          - Brief van J.G. Kranz, 1748; 514; 1 stuk
          - Brieven van G. Agora, 1748; 515; 2 stukken
          - Brieven van B. Ferro, 1748-1750; 516; 1 omslag
          - Brief van Godet, 1749; 517; 1 stuk
          - Brieven van Berthie, 1749; 518; 1 omslag
            Ook brieven gericht aan Schmits.
          - Brief van A. Carbonet., 1750; 519; 1 stuk
          - Brieven van J. de Reals., 1751 en z.d; 520; 2 stukken
          - Brief van Gabriele., 1751; 521; 1 stuk
          - Brieven van Fra Rafaele di Valle di Buono., 1748-1751; 522; 1 omslag
          - Brief van P. Cingria., 1751; 523; 1 stuk
          - Brieven van G. Cigala., 1751-1752; 524; 1 omslag
          - Brieven van S. de Reding., 1751; 525; 2 stukken
          - Brief van Maria Meyer., 1751; 526; 1 stuk
          - Brief van Peters, "au palais de l`Angleterre"., 1754; 527; 1 stuk
          - Brief van J. Girady., 1755; 528; 1 stuk
          - Brief van Catharina Seleskowitz., 1755; 529; 1 stuk
          - Brief van N. Capello, te San Giorgio, 578
        - Dardanellen, c.2
          - Brieven van Hadji Teodoro di Jani, consul., 593
          - Brieven van R. Rombouts., 1753; 530; 2 stukken
          - Brief van Fra Luigi Lotti. 1756., 531; 1 stuk
        - Polocati, c.3
          - Brief van D. Chatzi Kyriaki di Nicolai., 1748; 532; 1 stuk
        - Janina, c.4
          - Brieven van L. Carami., 1749-1752; 533; 1 omslag
          - Brieven van Th. Messinese, consul., 1749-1752; 534; 1 omslag
            Ook uit Arta, Arnaut-köy en Saloniki.
          - Brief van Panajotti Sika., 590
        - Jassi, c.5
          - Brieven van N. Souliotis., 1749-1750; 535; 2 stukken
          - Brieven van L. Nikolaou., 1749-1753; 536; 1 omslag
            ook uit Boekarest.
        - Saloniki, c.6
          - Brief van O. Caldana., 1733; 537; 1 stuk
          - Brief van m. Ricard., 1747; 538; 1 stuk
          - Brieven van D. Coidan., 1747-1752; 539; 1 omslag
          - Brieven van h. de Chapelié., 1747-1752; 540; 1 omslag
          - Brieven van Ch. Delon, consul., 1748-1752; 541; 1 omslag
          - Brieven van C.D. Kanelis., 1749; 542; 1 stuk
          - Brief van P. Gamerra., 1750-1751; 543; 3 stukken
          - Brief van Katakalos Chatzi Michael., 1752; 544; 1 stuk
          - Brief van G.F. Mussatti., 1752; 545; 1 stuk
        - Tripolizza di Morea, c.7
          - Brieven van G. di Matheo Leopoulos., 1750-1755; 546; 1 omslag
            ook brieven uit Mistra.
        - Zante, c.8
          - Brief van R. Jeffereys., 1742; 547; 1 stuk
        - Canea, c.9
          - Brief van S. Lion, consul., 1748; 548; 1 stuk
          - Brief van E. Brossard., 1748; 549; 1 stuk
        - Zea, c.10
          - Brief van N. Pangalos, consul., 1751; 550; 1 stuk
        - Naxos, c.11
          - Brieven van J. Spirido., 1743-1745; 551; 3 stukken
          - Brieven van Berti, consul., 1749-1751; 552; 2 stukken
          - Brieven van G. Sommaripa, 1751-1754; 553; 2 stukken
          - Brief van D. Garanza, consul., 1750; 554; 1 stuk
          - Brieven van De lastic de Vigouroux., 1750-1752; 555; 1 omslag
          - Brief van B. Barrozzi., 1752; 556; 1 stuk
          - Brief van H. de Raimond de modene., 1752; 557; 1 stuk
          - Brieven van S. Gregi., 1752-1754; 558; 2 stukken
        - Milos, c.12
          - Brief van G.P. Tatarachi, vice- consul., 1752; 559; 1 stuk
        - smirna, c.13
          - Brief van Haggi Nicoli Reys., 1733; 560; 1 stuk
          - Brieven van N.N., 1744-1745; 561; 1 omslag
            één brief uit Chios.
          - Brieven van D.A. Hochepied, consul., 1744-1747; 562; 1 omslag
          - Brieven van Fra Francesco Forrestierre di Genova., 1747-1748; 563; 2 stukken
          - Brief van N.N. (H.C. des Bordes?), 1749; 564; 1 stuk
          - Brief van Ph. Clement., 1751; 565; 1 stuk
          - Brief van G. Cigala., 1751; 566; 1 stuk
          - Brief van L. Cortazzi, Venetiaans consul., 1755; 567; 1 stuk
        - Chios, c.14
          - Brief van S. Raffaelli, vice- consul., 1733; 568; 1 stuk
          - Brieven van G.G. Admin, Consul te Kos., 1751; 569; 2 stukken
          - Brieven van N. Giuca., 1748-1755; 570; 2 stukken
            één brief uit Mitylene.
          - Brief van Fra Domenico di Valdagno., 1755; 571; 1 stuk
        - Aleppo, c.15
          - Brieven van G. Aide., 1752-1755; 572; 2 stukken
          - Brief van Namet alla Garve., 1752; 573; 1 stuk
          - Brieven van Brossard., 1749-1750; 574; 4 stukken
          - Brief van H. Haanwinkel, consul., 1752; 575; 1 stuk
        - Bassora, c.16
          - Brief van A. Felice(?)., 1755; 576; 1 stuk
        - Venetië, c.17
          - Brief van G. Feitama, consul., 1750-1751; 577; 3 stukken
        - San Giorgio (bij Constantinopel), c.18
          - Brief van N. Capello., 1752; 578; 1 stuk
        - Capo d` Istria, c.19
          - Brieven van N. de Theyls., 1754-1756; 579; 1 omslag
        - Ragusa, c.20
          - Brief van de aartsbisschop van Sophia i.p.i. Afschrift., 1725; 580; 1 stuk
        - Livorno, c.21
          - Brief van G.F. Bouwers, consul., 1746; 581; 1 stuk
          - Brief van Fra Francesco Forrestierre di Genova., 1751; 582; 1 stuk
        - Marseille, c.22
          - Brieven van P. Veer., 1743-1746; 583; 1 omslag
          - Brief van B. Villeneufve., 1746; 584; 1 stuk
          - Brieven van Albertin, Jezuïet., 1743-1754; 585; 1 omslag
          - Brieven aan J.M. Espanet., 1749-1755; 586
        - Brieven waarvan de herkomst niet of slechts gedeeltelijk kon worden vastgesteld., d.
          - Brieven van C.A. de Bonneval, Constantinopel., 1732-1745; 587
          - Brief van Jeanne Eve Meyers., z.d.; 588; 2 stukken
          - Brief van J.H., z.d.; 589; 1 stuk
          - Brief van Panajoti Sika, Janina., 1752; 590; 1 stuk
          - Brief van J. Vidali., z.d.; 591; 1 stuk
          - Brief van J. Charamis te Janina aan Omar Bey., z.d.; 592; 1 stuk
          - Brieven van Hadji Teodoro di Jani, consul aan de Dardanellen., 1751-1753; 593; 2 stukken
          - Brieven van niet te identificeren correspondenten uit Constantinopel, Atra, Cattaro, Tinos, Livorno, Venetië en onbekende plaatsen., 594; 1 omslag
    - Ambtelijke stukken van diverse aard, II
      - Dagboek van het op de ambassade voorgevallene., 1747-1756; 595; 1 pak
      - Minuten en diverse klasaantekeningen., 1721-1756; 596; 1 pak
        a. minuten van brieven aan Elbert de Hochepied, aan mevrouw De Hochepied, aan de sultan en zijn ministers, aan diverse ambassadeurs in Moskou, Parijs en Wenen, aan Nederlandse consuls in Smirna, Cyprus, Aleppo, Tinos, Patras, Saloniki en Basra, en aan diverse correspondenten in Cyprus, Aleppo, Constatinopel en Duinkerken.
        b. concepten en afschriften van kanselarij- acten
        c. dagboekfragmenten
        d. translaten van diverse Turkse bescheiden
        e. stukken betreffende de aartsdiaken Gerasimos
        f. lijst van het gevold van Calkoen, 1737.
        g. overzicht van de handel van Arta
        h. aantekeningen betreffende de verkoop Van het buitenhuis van Colyer
        i. verslag van de ontmoeting van Rigo met de Franse ambassadeur, 1753
        j. afschrift brief (van?) aan de Nederlandse consul Th. di Jani, Dardanellen.
      - Diverse losse aantekeningen, gedichten en rekeningen., 1721-1756; 597; 1 omslag
      - Notulen van de vergadering van Nederlandse, Engelse en Franse kooplieden, gehouden te Pera., 1739 oktober 17; 598; 1 stuk
    - Particuliere brieven, III
      - Brieven van Clara Rigo (echtgenote van J.L. Rigo)., 1733 en z.d; 599; 2 stukken
      - Brieven van J. Rigo jr. aan zijn (adoptief) ouders., 1743-1756; 600; 1 omslag
  - VAN ASTEN, M. (1763-1764).
    In 1755 secretaris van de Hochepied. Zaakgelastigde na diens dood. Overleden 1764.
    - Registers van uitgaande brieven, I
      - Registers van uitgaande brieven aan de Raadpensionaris, de Staten- Generaal, de directie van de Levantse Handel en overigen., 1763-1764; 601; 4 delen
        Overige correspondenten: Kuner & Co. (?), Wenen; H. van Goor, Den Haag; J.G. Alliers (?), Amsterdam; B.D. van Burmania, ambassadeur te Wenen; E. Mangeot, secretaris te Wenen.
      - Registers van uitgaande brieven aan consuls en andere in de Levantse Handel en overigen., 1763-1764; 602; 3 delen
        Correspondenten: D.j. de Hochepied, consul te Smirna; M.A. Delon, consul te Saloniki; J. Heemskerk, consul te Aleppo; N. Paul, consul te Patras; D. Vlasto, consul te Athene; R. Hughes, consul te Alexandië; J.F. Mann, kanselier te Smirna; firma Ouckama, Smirna; A. Zaffiri, consul te Negroponte; J.C. Borell, thesaurier te Smirna; N. van Maseyck, consul te Aleppo.
    - Ingekomen brieven, II
      - Van buiten het Middellandse- Zeegebied., a
        - Brieven van de Directie Levantse Handel., 1763-1764; 603; 1 omslag
        - Brieven van B.D. van Burmania, ambassadeur, en van E. Mangeot, secretaris, te Wenen., 1763-1764; 604; 1 omslag
        - Brief van J.D. van Meinertshagen, gezant te Moskou., 1763; 605; 1 stuk
          , gericht aan E. de Hochepied.
      - Uit het Middellandse- Zeegebied., b
        - Constantinopel, b.1
          - Brieven van J. Chevrier, secretaris., 1760; 606; 1 omslag
          - Brieven van J. Testa., 1760-1763 en z.d; 607; 1 omslag
          - Brieven van R. Braggiotti., 1760-1763 en z.d; 608; 1 omslag
          - Brief van Ch. de Vergennes, Frans ambassadeur., 1763; 609; 1 stuk
          - Brief van G. de Celsing, Zweeds gezant., 1763; 610; 1 stuk
        - Saloniki, b.2
          - Brieven van M.A. Delon, consul., 1760-1764; 611; 4 stukken
        - Negroponte, b.3
          - Brieven van A. Zaffiri, consul., 1763; 612; 1 omslag
        - Patras, b.4
          - Brieven van N. Paul, consul., 1763; 613; 4 stukken
        - Smirna, b.5
          - Brief van E. Fercken., 1760; 614; 1 stuk
          - Brieven van D.J. de Hochepied, consul., 1763-1764; 615; 1 omslag
          - Brieven van J.C. Borell, thesaurier., 1763; 616; 1 omslag
          - Brief van J.J. Leytstar., 1763; 617; 1 stuk
          - Brieven van J.F. Mann. kanselier., 1763; 618; 2 stukken
          - Brieven van de firma Ouckama & Co., 1763; 619; 2 stukken
          - Brief van de firma Fremeaux en höpker., 1763; 620; 1 stuk
          - Brief van Ph. de la Fontaine., 1763; 621; 1 stuk
          - Brieven van D.J. de Hochepied, consul, aan de Staten- Generaal. Afschriften., 1764; 622; 2 stukken
        - Aleppo, b.6
          - Brieven van L. Longis., 1760; 623; 2 stukken
          - Brieven van J. Heemskerk, consul., 1763; 624; 1 omslag
          - Brieven van N. van Maseyck, consul., 1763-1764; 625; 1 omslag
        - Caïro, b.7
          - Brief van Damiat(?), Frans consul, aan Ch. de Vergennes, Frans ambassadeur te Constantinopel. Extract., 1762; 626; 1 stuk
            , betreft de Nederlandse consul R. Hughes.